【裁判字號】    97,上訴,3575
【裁判日期】    971127
【裁判案由】    強盜等
【裁判全文】
臺灣高等法院刑事判決                97年度上訴字第3575號
上  訴  人
即  被  告  丙○○
                    （
選任辯護人  楊偉奇律師
上列上訴人因強盜等案件，不服台灣桃園地方法院九十六年度訴
字第一六○八號，中華民國九十七年六月二十七日第一審判決（
起訴案號：台灣桃園地方法院檢察署九十六年度偵字第二二四一
七號），提起上訴，本院判決如下：
    主  文
原判決關於加重強盜罪、傷害罪及定應執行刑部分，均撤銷。
丙○○共同意圖為自己不法之所有，攜帶兇器，以強暴至使不能
抗拒，而取他人之物，處有期徒刑拾年貳月，扣案之電擊棒壹支
、手提包壹只均沒收。
其他上訴駁回。
上開撤銷改判部分所處之刑與上訴駁回部分所處有期徒刑柒月，
應執行有期徒刑拾年捌月。扣案之電擊棒壹支、手提包壹只、Ｎ
ＯＫＩＡ牌行動電話壹具（不含ＳＩＭ卡）及未扣案之門號00
00000000號ＳＩＭ卡壹枚均沒收。
    事  實
一、丙○○於民國八十年八月二十三日，因違反懲治盜匪條例、
    竊盜，經本院判處應執行無期徒刑，於八十年十一月二十九
    日，經最高法院上訴駁回確定，八十年十一月二日入監執行
    ，九十三年五月二十日假釋付保護管束而出監，保護管束期
    間至一百零三年五月十九日止，於本案不構成累犯。
二、丙○○與汪紹忠係桃園縣龜山鄉陸光二村眷村長大之朋友，
    九十六年八月間，丙○○雖仍在假釋期間，因基於情誼，及
    自身經濟狀況欠佳，接受經濟狀況亦欠佳、缺錢花用之汪紹
    忠提議，與汪紹忠（所涉強盜等案件，經原審法院判處應執
    行有期徒刑十年確定，現在執行中）基於意圖自己不法所有
    之加重強盜、妨害自由及傷害之犯意聯絡與行為分擔，丙○○於九十六年八月十日晚間六時十八分許前，前往桃園縣桃
    園市○○路六五四號十樓之八汪紹忠居所會合，再由汪紹忠
    駕駛向京冠小客車租賃有限公司（下稱京冠公司）承租之車
    號ＹＹ－四○一○號自用小客車，及攜帶手提包一只，內藏
    客觀上足以對人之生命、身體及安全構成威脅而可供為兇器
    使用之電擊棒一支及膠帶、繩索等物（膠帶、繩索已丟棄滅
    失），搭載丙○○一同前往桃園縣大園鄉之桃園國際機場（
    下稱桃園機場）第一航廈停車場，伺機尋覓犯案對象，至同
    日晚間七時四十五分許，載送其夫婿搭機出國之丁○○，獨
    自返回停車場，正開啟車號三Ｃ－一六○七號自用小客車車
    門準備駕車離去，二人見四下無人，認有機可趁，汪紹忠持
    電擊棒朝丁○○後方施以電擊，於丁○○跌倒地上，即將丁○○抱起，將其自三Ｃ－一六○七號號自用小客車左前車門
    推進車內，因丁○○掙扎呼救，丙○○擋在右前車門阻擋，
    汪紹忠則一邊揮拳制止丁○○，一邊將其從駕駛座推往右前
    座，再拉至後座，繼而汪紹忠、丙○○二人，合力以預藏之
    膠帶矇住丁○○雙眼、嘴巴，及以繩索將其雙手綑綁在後，
    汪紹忠並繼續用雙手勒住反抗呼救之丁○○脖子，直至丁○○停止掙扎，汪紹忠始鬆開雙手，丁○○因此受有右眼外傷
    性眼瞼及眼周區之挫傷、結膜出血等傷害，接著即由汪紹忠
    留在後座看管丁○○，由丙○○駕駛丁○○之汽車駛離停車
    場，朝虎頭山公園方向駛去，二人共同以上述強暴手段，致
    使丁○○不能抗拒，途中汪紹忠即動手強取丁○○之GUCCI
    牌女用皮夾一個（有現金新台幣〈下同〉約七千元、新光三
    越百貨股份有限公司〈下稱新光三越〉發行、金額為一百元
    之商品禮券二張，及丁○○向第一商業銀行股份有限公司〈
    下稱第一銀行〉泰山分行申設之存款帳戶金融卡一張〈戶名
    ：丁○○，帳號：000－00－00000號〉、信用卡
    三張），強盜皮夾及皮夾內之現金、信用卡、金融卡、禮券
    得手，惟丙○○與汪紹忠對於皮包內僅有現金七千元，並不
    滿足，謀以金融卡提領丁○○在第一銀行帳戶現金二十萬元
    ，於當晚八、九時許，車行至虎頭山公園停靠，汪紹忠脅迫
    丁○○說出提款卡密碼，丙○○即與汪紹忠共同意圖為自己
    不法之所有，基於以不正方法由自動付款設備取得他人之物
    之犯意聯絡，丙○○駕車搭載汪紹忠、丁○○前往汪紹忠居
    所附近，讓汪紹忠下車返回住處更換沾染丁○○血跡之衣物
    ，丙○○則在桃園市區繞，待汪紹忠更換好衣服，與丙○○
    聯絡，丙○○再至相約地點搭載汪紹忠，又將車開往虎頭山
    公園，更換矇丁○○雙眼、嘴巴之膠帶，並將丁○○雙手綑
    綁在右前座椅背後，即由丙○○駕車搭載丁○○至桃園縣桃
    園市某處藏匿及等候消息，汪紹忠則自行下車攔搭計程車前
    往桃園機場第一航廈停車場，駕駛所承租ＹＹ－四○一○號
    自用小客車，前往桃園縣中壢市某處設置之自動櫃員機，持
    丁○○前開第一銀行金融卡，欲提領其帳戶款項，惟因故未
    能提款，汪紹忠乃持所有之NOKIA牌行動電話（序號：00
    000－00000－00000號），搭配前向丙○○胞
    弟盧慶鴻借用之0000000000行動電話門號，撥打
    給丙○○所有之門號0000000000行動電話門號（
    使用序號：00000－00000－00000號之不詳
    行動電話），確認密碼無誤及提款方式，先於同日晚間十一
    時三十分許，轉往桃園縣桃園市○○路○段二五八號第一銀
    行北桃園分行所設置之自動櫃員機，插入丁○○前開第一銀
    行金融卡，未經授權，接續四次輸入密碼，使自動櫃員機之
    識別系統誤認汪紹忠係丁○○本人或授權之人之不正方法，
    依汪紹忠操作，各釋出現金二萬元、三萬元、三萬元及二萬
    元，再緊接於翌日（十一日）凌晨一時二十五分許，前往桃
    園縣桃園市○○路五十五號第一銀行桃園分行所設置之自動
    櫃員機，以上揭之不正方法，接續提領三萬元、三萬元、三
    萬元、一萬元，領得二十萬元後，汪紹忠即以電話聯絡丙○○告知上情及相約碰面地點，同日凌晨一時五十分許，丙○○駕駛三Ｃ－一六○七號自用小客車搭載丁○○抵達桃園縣
    龜山鄉○○街五號之長庚紀念醫院林口分院（下稱林口長庚
    醫院）前，丙○○下車，搭乘前來接應之汪紹忠所駕駛之Ｙ
    Ｙ－四○一○號自用小客車離去，留在該處之丁○○則自行
    鬆脫捆綁後，立刻前往林口長庚醫院警衛室報警處理，並掛
    號急診就醫。前揭所強盜之財物及提領之現金，汪紹忠交付
    十萬元予丙○○。
三、嗣於九十六年八月十三日晚間十一時四十四分許，內政部警
    政署航空警察局員警，在桃園縣桃園市○○○街緝捕汪紹忠
    到案，並經其同意，前往桃園縣桃園市○○路六五四號十樓
    之八汪紹忠居所搜索，在上址扣得其所有供犯本案所用之電
    擊棒一支、手提包一只、NOKIA 牌行動電話一具、沾染丁○○血跡之黃色及白色上衣各一件、盜領款項時穿戴之藍色球
    帽一頂、橘色上衣一件、黑白色球鞋一雙，與丁○○遭強盜
    之GUCCI 牌女用皮夾一只、新光三越商品禮券二張、盜領所
    餘現金七萬元（丁○○遭強盜之物及提領之現金業已發還）
    ，並經汪紹忠供出上情，於九十六年九月十八日凌晨二時四
    十五分許，在桃園縣桃園市○○路六六○號十二樓之十二，
    將丙○○拘捕到案。
四、案經內政部警政署航空警察局移送台灣桃園地方法院檢察署
    檢察官偵查起訴。
    理  由
壹、證據能力部分：
一、證人汪紹忠、丁○○、乙○○、洪美蘭、陳長斌於檢察官偵
    訊時供述之證據能力：
    證人汪紹忠、丁○○、乙○○、洪美蘭、陳長斌於偵查中向
    檢察官所為之陳述，屬被告以外之人於審判外所為之陳述，
    為傳聞證據，惟現階段刑事訴訟法規定檢察官代表國家偵查
    犯罪、實施公訴，依法其有訊問被告、證人及鑑定人之權，
    證人、鑑定人且須具結，而實務運作時，檢察官偵查中向被
    告以外之人所取得之陳述，原則上均能遵守法律規定，不致
    違法取供，是以，刑事訴訟法於九十二年二月六日修正時，
    即為兼顧理論與實務，以該法第一百五十九條之一第二項規
    定，除顯有不可信之情況者外，得為證據。查證人汪紹忠、
    丁○○、乙○○、洪美蘭、陳長斌偵查時，以證人之身分陳
    述，經告以具結義務及偽證處罰後，於命朗讀結文後具結，
    係於負擔偽證罪之處罰心理下證述，並以具結擔保其供述之
    真實性，又無受其他不當外力干擾之情形，是其等於偵查所
    為之供述，依刑事訴訟法第一百五十九條之一第二項規定，
    得為本案之證據，且經本院於審判期日依法進行證據之調查
    、辯論，當事人於訴訟上程序權利，已受保障。
二、證人汪紹忠、丁○○、乙○○、洪美蘭於警詢供述之證據能
    力：
    按被告以外之人於審判外之言詞或書面陳述，除法律有規定
    者外，不得作為證據，刑事訴訟法第一百五十九條定有明文
    。查證人汪紹忠、丁○○、乙○○、洪美蘭於警詢之陳述，
    固為審判外之陳述而屬傳聞證據，且不符刑事訴訟法第一百
    五十九條之三規定，惟證人汪紹忠、丁○○、洪美蘭於原審
    審理時，證人乙○○於原審及本院審理時，以證人身分到庭
    實施交互詰問，其等具結立於證人之地位而為陳述，並使檢
    察官、被告及其辯護人就本案件有詰問證人汪紹忠、丁○○
    、乙○○、洪美蘭現在與先前陳述瑕疵之機會，踐行保障被
    告對於汪紹忠、丁○○、乙○○、洪美蘭之正當詰問權，證
    人汪紹忠、丁○○、乙○○、洪美蘭於警詢之供述，瑕疵即
    經補正，自得作為其等於審判期日所為證言之補強。
三、被告以外之人於審判外之陳述，雖不符合刑事訴訟法第一百
    五十九條之一至第一百五十九條之四之規定，但經當事人於
    審判程序同意作為證據，法院審酌該言詞陳述或書面陳述作
    成時之情況，認為適當者，亦得為證據；當事人、代理人或
    辯護人於法院調查證據時，知有第一百五十九條第一項不得
    為證據之情形，而未於言詞辯論終結前聲明異議者，視為有
    前項之同意；刑事訴訟法第一百五十九條之五第一項、第二
    項分別定有明文。被告及辯護人除爭執證人汪紹忠、丁○○
    、乙○○、洪美蘭警詢、偵查之供述之證據能力外，對於本
    判決下列所引用被告以外之人於審判外之陳述（包含書面陳
    述），於本院準備程序及審理時，均表示無意見而不予爭執
    ，且迄至言詞辯論終結前亦未再聲明異議，本院審酌上開證
    據資料製作時之情況，尚無違法不當及證明力明顯過低之瑕
    疵之情形，爰依刑事訴訟法第一百五十九條之五第二項規定
    ，認例外均具有證據能力。
貳、實體部分：
一、訊據被告否認有上述加重強盜、妨害自由、傷害、以不正方
    法由自動付款設備取得他人之財物等犯行，辯稱：「…被害
    人（丁○○）被搶的時間，是…（晚上）七時四十五分…我
    調閱（九十六年）八月十日（監視）錄影…（晚上）八點零
    九分、八點十分，我（出現）在社區電梯那邊…從機場航廈
    ，二十幾分…開到我住處…九十六年八月二十三日警局的人
    員到我住處搜索，還要求我做ＤＮＡ的採樣…拿去眼鏡，都
    說是犯罪的工具，後來又發現與本案完全無關，我不知道為
    何這樣還被判有罪…」（九十七年八月二十六日本院準備程
    序筆錄，本院卷第四十五頁）、「…我只有借手機給汪紹忠
    ，其他我根本沒有參與…」（九十七年十一月二十七日本院
    審判筆錄第十九頁）等語。
二、經查：
  (一)被告與證人汪紹忠係在桃園縣龜山鄉陸光二村眷村長大之朋
    友，九十六年八月上旬某日，被告經汪紹忠之提議，於九十
    六年八月十日晚間六時十八分許前，前往桃園縣桃園市○○
    路六五四號十樓之八汪紹忠居所會合，由汪紹忠駕駛向京冠
    公司承租之ＹＹ－四○一○號自用小客車，搭載被告至桃園
    機場第一航廈停車場，伺機尋覓犯案對象，於當日晚上七時
    四十五分許，載送其夫婿搭機出國之證人即被害人丁○○獨
    自一人走進停車場，打開所駕駛之三Ｃ－一六○七號自用小
    客車駕駛座車門準備離去，被告與汪紹忠二人走上前，由汪
    紹忠持電擊棒電擊丁○○，及將其自三Ｃ－一六○七號號自
    用小客車左前車門推進車內，因丁○○奮力反抗呼救，被告
    擋在右前車門阻擋，汪紹忠則一邊揮拳制止丁○○，一邊將
    其從駕駛座推往右前座，再拉至後座，繼而被告與汪紹忠二
    人合力以預藏之膠帶矇住丁○○雙眼、嘴巴，及以繩索將其
    雙手綑綁在後，以手勒住反抗呼救之丁○○脖子，直至丁○○停止掙扎，汪紹忠始鬆開，接著即由被告駕駛車輛離開，
    汪紹忠則待在車後座看管丁○○，並在途中強行取走丁○○
    之GUCCI牌女用皮夾一只，發現放有現金七千餘元、新光三
    越發行之金額為一百元之商品禮券二張，第一銀行泰山分行
    金融卡一張、信用卡三張等物各情，已據證人汪紹忠、丁○○供述甚詳，並有自願受搜索同意書、內政部警政署航空警
    察局搜索扣押筆錄、扣押物品目錄表、扣押物品收據、中華
    民國小客車租賃定型化契約書、汽車出租單、證物發還認領
    保管單（GUCCI牌女用皮夾一只、新光三越商品禮券二張）
    、查獲照片（原審卷(二)第一八七頁至第一九一頁至第一九三
    頁、第一九七頁至第二○一頁）及0000000000、
    0000000000行動電話門號通聯紀錄（同前偵查卷
    第三十九頁、第四十六頁）在卷可稽，與電擊棒一支、手提
    包一只扣案可證。
  (二)本院審酌證人丁○○脫困後前往林口長庚醫院就醫，經診斷
    受有右眼外傷性眼瞼及眼周區之挫傷、結膜出血等傷害，此
    有證人丁○○之受傷照片（同前偵查卷第一一一頁至第一一
    四頁）、林口長庚醫院九十六年八月二十三日診斷證明書附
    卷足認（原審卷(二)第二三二頁），嗣證人汪紹忠於前述時、
    地為警逮捕，警方前往其居所查獲之沾染血跡之黃色及白色
    上衣（編號8.、9.），及在向京冠公司承租之車號ＹＹ－四
    ○一○號自用小客車內採集之飲料瓶口棉棒、檳榔渣、口香
    糖（編號3.、4.、5.），經送內政部警政署刑事警察局為Ｄ
    ＮＡ型別鑑定結果，黃色上衣採樣標示00000000處
    、白色上衣採樣標示00000000、00000000
    處血跡ＤＮＡ與證人丁○○ＤＮＡ－ＳＴＲ型別相同，該型
    別在台灣地區中國人分布機率預估為六點二五乘以十之負二
    十次方，而在黃色上衣採樣標示00000000處血跡Ｄ
    ＮＡ－ＳＴＲ型別為混合型，不排除混有汪紹忠與證人丁○○ＤＮＡ之可能，另採自車號ＹＹ－四○一○號自用小客車
    飲料瓶口棉棒、檳榔渣、口香糖ＤＮＡ與被告ＤＮＡ－ＳＴ
    Ｒ型別相同，該型別在台灣地區中國人分布機率預估為一點
    二八乘以十之負二十三次方等情，亦有內政部警政署刑事警
    察局九十六年八月三十日刑醫字第○九六○一二六六一二號
    鑑定書（原審卷(二)第二二三頁）可稽，可知證人汪紹忠確有
    於上述時、地，對證人丁○○施強暴行為致其受傷而強取其
    財物，並以車號ＹＹ－四○一四號自用小客車作為犯案交通
    工具使用無誤。而且，證人汪紹忠於九十六年八月二十九日
    警詢、偵查時明確供述：「這次強盜計劃是我主動提出，我
    負責綁人，丙○○負責協助，丙○○事前提議將被害人及車
    子開到龜山鄉陸光新城Ｄ區藏匿。動機是兩人都缺錢，他為
    了要幫我，所以才出此下策…」（九十六年度偵字第二二四
    一七號卷第二十三頁）、「…作案的車子是我去租來的，丙○○先到我住處找我…我們去第一航廈的停車場等…看見被
    害人之後，我就先上前用電擊棒電被害人，我就把被害人押
    上車，丙○○負責開車，開車時，我就叫被害人拿提款卡給
    我，我們就先將車子及被害人帶到虎頭山上…問密碼，然後
    我就先坐計程車回第一航廈的停車場拿我租的車子…到桃園
    市○○路及民生路的第一銀行（自動櫃員機）領了四次…共
    十萬元…八月十一日凌晨一點多，在第一銀行桃園分行又領
    了四次，共十萬，我領錢的過程，丙○○都一直與被害人在
    一起，後來丙○○有打給我，我們本來約在南崁處放被害人
    …丙○○說有警察在巡邏…改在林口長庚醫院的停車場，我
    們到了之後，就把被害人放在林口長庚醫院停車場…」（同
    前偵查卷第九十九頁）等語，經航空警察局員警播放被告於
    九十六年八月二十四日凌晨警詢筆錄錄音供證人丁○○指認
    時，證人丁○○聽到被告提及「陳穎泰，綽號阿泰，泰山的
    泰時」（同前偵查卷第八頁）時，情緒反應激動顫抖，證人
    丁○○並表示：「我閉著眼睛聽到該人…聲音時，語調、口
    氣及講話的方式，與我被挾持當時所聽到車內控制我的歹徒
    瘦子的聲音完全一樣，讓我產生恐懼的感覺…」（同前偵查
    卷第二十五頁反面）、「他國語非常標準，再加上他常（長
    ）時間在車上，我有嘗試跟他聊天，藉機辨識他的聲音，我
    是根據他的語調、口音及國語標準程度，確認他確實是當天
    綁架我的歹徒…」（九十六年十月二十二日偵查筆錄，同前
    偵查卷第一○七頁）、「…因為當時我們談了很多話，在某
    部分他講話的聲音腔調都會出現，所以在錄音帶某一部分聲
    音真的很像，因為他那個腔調出現，讓我害怕、顫抖，其他
    的部分聲音有在變…他講電話的時候我都有在，不然我怎會
    知道有女性的聲音，因為我都有在聽…」（九十七年五月二
    十一日原審審判筆錄，原審卷第一二九頁）等語，被告於本
    院辯論庭亦表示其國語非常標準等情（九十七年十一月六日
    本院審判筆錄第二十一頁），被告與汪紹忠共謀強盜證人丁○○之財物，汪紹忠以強暴手段將證人丁○○強押上車，對
    反抗之丁○○施暴，壓制丁○○，被告則駕駛車輛，共同將
    證人丁○○置於實力支配下，致其不能抗拒而強取其皮包之
    事實，自堪認定。
  (三)而汪紹忠強取證人丁○○皮夾，取出皮夾內之現金七千多元
    、禮券二張、信用卡三張及金融卡一張後，逼問證人丁○○
    金融卡提款密碼，經丁○○告知得知密碼，被告駕車搭載汪
    紹忠、丁○○前往汪紹忠居所附近，讓汪紹忠下車返回住處
    更換沾染丁○○血跡之衣物，被告則在桃園市區繞，待汪紹
    忠更換好衣服，與被告聯絡，被告再至相約地點搭載汪紹忠
    ，又將車開往虎頭山公園，更換矇丁○○雙眼、嘴巴之膠帶
    ，並將丁○○雙手綑綁在右前座椅背後，即由被告駕車搭載
    丁○○至桃園縣桃園市某處藏匿及等候消息，汪紹忠則自行
    下車攔搭計程車前往桃園機場第一航廈停車場，駕駛承租之
    ＹＹ－四○一○號自用小客車，前往桃園縣中壢市某處設置
    之自動櫃員機，持丁○○前開第一銀行金融卡，操作提領款
    項未果，汪紹忠持用0000000000行動電話門號，
    撥打0000000000行動電話門號，與駕車搭載丁○○至桃園縣桃園市某處藏匿及等候消息之被告聯絡，經丁○○告知密碼無誤，並確認提款方式後，於同日晚間十一時三
    十分許，轉往桃園縣桃園市○○路○段二五八號第一銀行北
    桃園分行設置之自動櫃員機，插入丁○○前開第一銀行金融
    卡，接續四次輸入密碼，提領現金二萬元、三萬元、三萬元
    及二萬元，再緊接於翌日（十一日）凌晨一時二十五分許，
    前往桃園縣桃園市○○路五十五號第一銀行桃園分行設置之
    自動櫃員機，插入丁○○前開第一銀行金融卡，接續四次輸
    入密碼，接續提領三萬元、三萬元、三萬元、一萬元，領得
    二十萬元後，汪紹忠以電話與被告聯絡，被告駕車搭載丁○○至林口長庚醫院前下車，搭乘汪紹忠所駕駛承租之汽車離
    去，汪紹忠並將所提領之現金二十萬元，分十萬元予被告各
    情，亦據證人汪紹忠、丁○○證述甚詳，並有證物發還認領
    保管單（證人丁○○遭盜領所餘現金七萬元）、第一銀行桃
    園分行監視器翻拍照片、自願受搜索同意書、內政部警政署
    航空警察局搜索扣押筆錄、扣押物品目錄表、查獲照片、第
    一銀行泰山分行九十六年十一月十九日（九十六）一泰字第
    二三○號函附客戶丁○○之存款明細分類帳（原審卷(二)一九
    五頁、第一八三頁、第一八七頁至第一九○頁、第一九六頁
    至第二○一頁、第二二五頁、第二二六頁）、000000
    0000、0000000000行動電話門號通聯紀錄（
    同前偵查卷第四十六頁、第四十七頁、第三十九頁至第四十
    二頁）在卷可佐，與證人汪紹忠居所查獲其盜領款項時穿戴
    之藍色球帽一頂、橘色上衣一件、黑白色球鞋一雙、NOKIA
    牌行動電話一具（序號：00000－00000－000
    00號）扣案足憑。而汪紹忠持證人丁○○之金融卡至自動
    櫃機提領款項時，證人丁○○由被告持續控制其行動自由，
    期間汪紹忠操作失敗無法提領款項，撥打電話確認密碼無誤
    及提款方式後，前往桃園市○○路、民族路第一銀行設置之
    自動櫃員機，操作提領款項計二十萬元得手後，即與被告電
    話聯相約地點碰面，釋放丁○○，汪紹忠亦將所提領之款項
    二十萬元，分十萬元予被告各情，足證被告與汪紹忠就前揭
    持丁○○之金融卡提領款項之行為，有犯意聯絡，被告與汪
    紹忠二人共同以不正方法由自動付款設備取得證人丁○○財
    物之事實，亦堪認定。
  (四)雖然被告否認有與汪紹忠共犯上述加重強盜丁○○財物、傷
    害、妨害自由、以不正方法由自動付款設備取得財物等犯行
    ，並以：「…下班後即回桃園縣龜山鄉○○○路…爸媽家中
    與爸媽吃飯…開飯時間下午十八時許…飯後陪爸媽聊天…十
    九、二十時左右，回居住社區（陸光新村－桃園縣龜山鄉○○○路二十七號十一樓）跑步，持續一小時，二十一時許回
    住家…九十六年八月十日以前，我確定有將0000000
    000之ＳＩＭ卡借給汪紹忠，但我不確定十一、十二日那
    一天…晚上…他拿到我朋友甲○○龍廷社區的大門口還我…
    」（九十六年八月二十四日警詢筆錄，同前偵查卷第七頁反
    面）、「…（0000000000）我的手機借給汪紹忠
    使用…」（九十六年九月十八日警詢筆錄，同前偵查卷第十
    三頁正面）、「…當天同一時間（九年八月十日晚上七時四
    十五分許），我在…陸光新城路…跑步…九十六年八月十日
    下午四、五時許，在龜山鄉陸光新城的回本初心觀懷協會樓
    下借給他（0000000000）…九十六年八月十一日
    晚上七、八時許，在龜山鄉龍廷社區門口還我…」（九十六
    年九月十八日偵查筆錄，同前偵查卷第六十六頁、第六十七
    頁）、「…案發時我在龜山跑步…（九十六年）八月十日下
    午四、五時，是汪紹忠向我借（0000000000行動
    電話門號），（九十六年）八月十一日晚間七、八時才歸還
    給我…」（九十六年九月十八日原審訊問筆錄，原審九十六
    年度聲羈字第七七九號卷第五頁、第六頁）、「汪紹忠犯案
    的晚上，我在社區跑步…社區有監視錄影…汪紹忠有來向我
    借0000000000、0000000000行動電話
    門號…汪紹忠在八月十一日晚上八點左右，把○九三七的那
    支電話拿到龜山的龍廷社區還我…」（九十六年十月二十九
    日原審訊問筆錄，原審卷(一)第十二頁）、「…汪紹忠犯案時
    間九十六年八月十日晚上六時許到八時許，我人在龜山同心
    二路二十七號的社區慢跑…0000000000…（九十
    六年）八月十日下午五時左右，汪紹忠來跟我借…」（九十
    六年十一月二十三日原審準備程序筆錄，原審卷(一)第三十一
    頁）、「汪紹忠歸還手機（0000000000）的時間
    在（九十六年）八月十一日，在龜山鄉○○路龍亭社區的門
    口…汪紹忠來拿手機的時間是（九十六年）八月十日下午四
    、五點…」（原審卷(一)第一○二頁、第一○三頁）、「被害
    人（丁○○）被搶的時間，是中正機場（桃園機場）（晚上
    ）七點四十五分…我調閱（九十六年）八月十日監視錄影…
    八點零九分、八點十分，我（出現在）在社區電梯那邊…」
    （九十七年八月二十六日本院準備程序筆錄第三頁）、「…
    我只有借手機給汪紹忠，其他我根本沒有參與…」（九十七
    年十一月六日本院審判筆錄第十九頁）等語置辯。
  (五)然而，
  (1)依卷附之0000000000行動電話門號與00000
    00000行動電話門號之雙向通聯紀錄及基地台位置（同
    前偵查卷第四十六頁至第四十八頁、第三十八頁至第四十五
    頁）：九十六年八月十日下午六時三十一分，00－00
    000000發話至0000000000行動電話門號，
    0000000000行動電話門號受話基地台位置，在桃
    園縣大園鄉○○○路二十三號二樓，即為桃園機場之電信中
    心（同前偵查卷第三十九頁），同日下午七時二十三分四十
    秒，0000000000行動電話門號發話至00000
    00000行動電話門號，0000000000行動電話
    門號受話基地台位置在大園鄉○○○路十八號（同前偵查卷
    第四十六頁），與證人汪紹忠所述，於前揭時間駕車停在桃
    園機場第一航廈停車場伺機尋覓被害對象之情節相符；九
    十六年八月十日晚間九時三十三分至翌日（十一日）凌晨一
    時四十九分許，前揭二支門號有密集通話紀錄（同前偵查卷
    第三十八頁至第四十八頁，各次通話情形詳如附表編號至
    所示），前開二支行動電話門號之持用人，於九十六年八
    月十日晚間九時三十三分十六秒至四十分五十七秒止，基地
    台位址同在桃園縣桃園市○○路二六九號十二樓（頂），與
    證人汪紹忠位在同縣市○○路六五四號十樓之八居處近若比
    鄰，核與證人汪紹忠所述，於犯強盜案後返回居處換裝等情
    相符；同日晚上十時三十三分三秒起至同日晚上十一時六
    分二秒止，該二支門號相互發話聯繫，而00000000
    00發話、收話之基地台位置，除晚上十時三十三分三秒之
    發話基地台，在桃園縣大園鄉○○○路十八號，之後即在中
    壢市內定里、水尾里、中正路、延平路等地，同日晚間十一
    時四十四分五十秒、五十七分五十八秒，00000000
    00發話基地位置在桃園市○○路○段二十四之二十八號十
    二樓，與桃園市○○路○段二五八號第一銀行北桃園分行位
    置相近，翌日（十一日）凌晨一時十六分八秒、凌晨一時三
    十二分二秒、凌晨一時三十二分五十三秒，在龜山鄉○○路
    ○段九五六號二樓、桃園市○○路二六九號十二樓、桃園市
    ○○路二○三號十樓頂，與桃園市○○路五十五號第一銀行
    桃園分行位置相近，凌晨一時四十九分許五十三秒，000
    0000000受話基地台位置，與0000000000
    發話基地台位置，分別在龜山鄉○○段陳厝坑小段四十二之
    十二樓頂、台北縣林口鄉○○○路○段二十巷五十二號頂樓
    及龜山鄉○○○路一號，亦與證人汪紹忠所述，獨自前往桃
    園機場第一航廈停車場取車後，陸續與使用門號00000
    00000號行動電話之人聯繫取款密碼等事宜，俟自第一
    銀行自動櫃員機領得二十萬元後，丁○○在林口長庚醫院獲
    得釋放等情相符，由上足證，九十六年八月十日下午七時二
    十三分四十秒至翌日凌晨一時四十九分許五十三秒，000
    0000000行動電話門號，確係證人汪紹忠所持用，與
    0000000000行動電話門號使用者共犯本案無疑。
  (2)0000000000係被告父親持用之行動電話門號、0
    000000000係被告女兒盧萱慈持用之行動電話門號
    、0000000000係被告友人蔡金生持用之行動電話
    門號、0000000000係被告女友乙○○持用之行動
    電話門號、0000000000及0000000000
    係被告友人忠哥持用之行動電話門號、000000000
    0係被告友人蔡維強持用之行動電話門號、0000000
    000係被告友堂持用之行動電話門號、00000000
    00係乙○○妹妹洪美蘭持用之行動電話門號、00000
    00000及0000000000係被告友人陳長彬持用
    之行動電話門號、0000000000係被告友人甲○○
    持用之行動電話門號各情，已據被告供明在卷（九十六年八
    月二十四日警詢筆錄，同前偵查卷第八頁反面）；由卷附之
    0000000000行動電話門號九十六年八月十日零時
    六分三十八秒至九十六年八月十一日下午八時五十四秒之雙
    向通聯紀錄（同前偵查卷第三十八頁至第四十五頁）所示：
    九十六年八月十日零時六分三十八秒至同日中午十二時五
    十三分四十四秒，乙○○持用之0000000000與0
    000000000，有發話、受話紀錄（同前偵查卷第三
    十八頁）；同日下午四時十六分五十二秒、三十一分三十
    秒，陳長彬持用之0000000000發話至00000
    00000（同前偵查卷第三十八頁）；同日下午三時三
    十七分十一秒至下午四時三十五分四十三秒，蔡維強持用之
    0000000000與0000000000受、傳送簡
    訊（同前偵查卷第三十八頁、第三十九頁）；同日下午六
    時十八分三十一秒，何信億持用之00000000發話至
    0000000000（同前偵查卷第三十九頁）；同日
    晚間九時十九分十五秒，被告妹妹盧宜瑩持用之00000
    00000發話至0000000000，通話時間零秒（
    同前偵查卷第三十九頁）；同日晚間九時十九分五十七秒
    、十九分五十八秒，乙○○持用之0000000000發
    話至0000000000（同前偵查卷第三十九頁），通
    話時間六秒；同日晚間九時三十三分十六秒至同日晚間十
    一時六分二秒，00000000000與0000000
    000，有發話、受話紀錄（同前偵查卷第三十九頁、第四
    十頁）；同日晚間十一時二十九分至同日晚間十一時四十
    三分十二秒止，被告父親、被告女兒盧萱慈、被告妹妹盧宜
    瑩，與0000000000，有發話及受話之紀錄（同前
    偵查卷第四十頁、第四十一頁），通話時間分別為三十三秒
    、一○五秒、四十三秒、六十六秒、八秒；同日晚間十一
    時四十四分五十秒、五十七分五十八秒，00000000
    00發話至0000000000（同前偵查卷第四十一頁
    ）；翌日（十一日）零時三十二分零四秒，被告女兒盧萱
    慈持用之0000000000發話至000000000
    0（同前偵查卷第四十一頁）；翌日（十一日）一時三十
    二分五十三秒至四十九分五十三秒，0000000000
    0與0000000000，有發話及受話之紀錄（同前偵
    查卷第四十一頁、第四十二頁）；翌日（十一日）二時二
    十分四十三秒，0000000000發話至藍健誠（藍堂
    ）持用之0000000000，二時三十五分五十七秒，
    0000000000發話至乙○○持用之0000000
    000，二時四十三零四秒，藍健誠持用之0000000
    000，發話至0000000000，三時十一分二十四
    秒、三時十六分十三秒，0000000000發話至乙○○持用之0000000000，晚間八時十七分四十八秒
    ，0000000000發話至蔡維強持用之000000
    0000（同前偵查卷第四十一頁至第四十四頁）；翌日
    （十一日）晚上八時四十六分五十秒、五十四分十三秒，0
    000000000與0000000000，有發話、受
    話記之錄（同前偵查卷第四十五頁）。而證人丁○○係於九
    十六年八月十日晚上七時四十五分許遭挾持上車後，至翌日
    （十一日）凌晨一時五十分許始脫困，已詳如前述，依上述
    0000000000之通聯記錄，在丁○○遭持期間，前
    揭門號與被告之父親、妹妹盧宜瑩、女兒盧萱慈、女友乙○○持用之行動電話門號，有密集之通聯紀錄，通話時間有六
    秒、三十三秒、一○五秒、四十三秒、六十六秒、八秒，甚
    至九十六年八月十一日凌晨二時四十三分四秒，藍健誠持用
    之0000000000發話至0000000000，雙
    方通話時間長達八十二秒（同前偵查卷第四十三頁），由於
    被告供稱汪紹忠不認識藍健誠（即藍堂）（九十六年八月二
    十四警詢筆錄，同前偵查卷第八頁反面）等語，證人乙○○
    證稱未曾與汪紹忠電話聯絡（九十七年二月二十日原審審判
    筆錄，原審卷(二)第四十二頁），於九十六年八月二十四日警
    詢時證稱：「…我平日均打他（丙○○）的手機00000
    00000、0000000000及家裡電話00－00
    00000跟他聯絡，但0000000000很少打…（
    你撥打丙○○行動電話0000000000與其聯絡紀錄
    中，是否曾有他人代接紀錄？）沒有，只有沒通，有通的話
    都是丙○○接的…九十六年八月十日及十一日都有與丙○○
    行動電話0000000000聯絡。我大都在每天十四時
    上班前及凌晨一、二時下班之前、後跟丙○○聯絡…（該行
    動電話0000000000是否為你持用？）是…」（同
    前偵查卷第二十七頁反面）等語，並表示未曾與汪紹忠電話
    聯絡（九十七年二月二十日原審審判筆錄，原審卷(二)第四十
    二頁）。顯然0000000000行動電話門號九十六年
    八月十日零時六分三十八秒至九十六年八月十一日下午八時
    五十四秒之雙向通聯紀錄，均係被告與對方通話者之發話、
    受話紀錄。從而，被告稱於九十六年八月十日下午四、五時
    ，將含有0000000000門號卡之行動電話出借予汪
    紹忠，至翌日晚間七、八時，汪紹忠才歸還之詞，並不足採
    。
  (3)證人劉春煌於九十七年二月二十日原審審理時雖證稱：「…
    （你與丙○○是否有在九十六年八月間同住在陸光新城？）
    是…丙○○寫信給我，要作證當天我有看到他在社區跑步，
    我有看到丙○○在跑步…（你是何時收到丙○○寫給你的信
    ？）時間我不太記得，信在家裏我要看才知道，大約是在（
    九十六年）十月份…（你現在是否可以回想你與你太太在八
    月份哪一天沒有做生意，看丙○○在跑步？）約在十日、十
    一日，在傍晚的時間，約五點多、六點左右…（你看到丙○○時，你當時在做何事？）他在跑步，我在騎機車，我太太
    也有印象有跟他打招呼…約六點，當時天灰灰的，還沒有全
    暗，社區有路燈，當時路燈還沒有全亮，因為路燈有節電的
    功能，當時天還沒有全暗，所以路燈還沒有全亮，當時丙○○著運動服、跑步鞋，有無戴帽子我忘了，運動服何顏色我
    也忘了，我在社區的Ｄ區看到他…」（原審卷(二)第五十六頁
    、第五十七頁、第六十頁）等語，惟經檢察官詰問：「你在
    九十六年八月有幾天沒有做生意？」，證人劉春煌回答：「
    最多三、四天」（原審卷(二)第五十九頁），對於九十六年八
    月間，於哪幾日休息未做生意，無法確認，而此事與證人劉
    春煌營業活動攸關甚切，何以其對此無任何記憶，卻能對於
    偶然、不經意間巧遇被告在社區內慢跑一事記憶甚深，顯與
    吾人通常記憶有別；復證人劉春煌只記得被告著運動服、跑
    步鞋等一般人之穿著式樣，對有無戴帽子、衣著顏色為何等
    情卻支吾其詞（原審卷(二)第六十頁），其如何能於無所印象
    情形下，仍得憶及有與配偶巧遇被告，實令人存疑；而且，
    依證人劉春煌所述，其僅記得九十六年八月十日或十一日，
    被告曾在該社區跑步，究竟是否為本案發生日之九十六年八
    月十日，並無可確認，又縱使得以確定係九十六年八月十日
    ，證人劉煌春所證述被告跑步之時間「下午五、六時」，與
    被告所述「晚上八時至九時」（同前偵查卷第七頁反面）顯
    然不符，依被告使用之門號0000000000號行動電
    話於九十六年八月十日晚間六時十八分三十一秒之基地台位
    址，在桃園縣大園鄉○○○路二十三號二樓，即為桃園機場
    之電信中心（同前偵查卷第三十九頁），該門號確係被告丙○○使用中，已如前述，則於當日晚間六時十八分三十一秒
    其人在桃園機場附近，根本不能同時現身於「陸光新村」，
    況且證人丁○○係於九十六年八月十日晚間七時四十五分許
    ，在桃園機場第一航廈停車場遭歹徒押至其所駕駛之車上後
    駛離現場及強盜財物，至翌日凌晨一時四十九分許過後，始
    經釋放一節，已詳如前述，從而，自不能以證人劉春煌有關
    於九十六年八月十日或十一日傍晚約五、六時許，曾在「陸
    光新村」看見正在慢跑之被告之證詞，為被告未與汪紹忠共
    犯本案之有利證據。
  (4)證人陳長斌於九十六年十月二十二日偵查及九十六年十二月
    二十七日原審審理時雖證稱：「（九十六年八月十日有無見
    到丙○○？）有，晚上八點多左右…丙○○有來跟我說因為
    私人原因需要調錄影帶…我特別注意當天晚上八點多有看到
    他搭電梯，但至於出去或進來，電梯裡無法分辨…我是從凌
    晨零時開始看到晚上十二時…有時住戶找我，我會離開，當
    時還有另外一位朋友在旁邊陪我…他跟我提到八點多那一次
    …我不能保證我離開時，朋友是否看的得仔細…」（同前偵
    查卷第一○五頁）、「…丙○○是在八月下旬找我調監視錄
    影帶，因為那天我請保全吳志雄調監視錄影帶，因為住方有
    事找我，我就離開了，我有告訴保全，有看到丙○○的畫面
    就錄下來，後來保全說沒有辦法下載，我們在在畫面中有看
    到約晚上八點到九多有看到丙○○在電梯畫面中出現，至於
    要上樓或下樓我不知道，丙○○在電梯裏，至於要出來或進
    去我也不知道…我只看到頭，他人站在那邊，我看到他面對
    電梯門，錄影機在門的後方，是自上方照下來，被告搭乘電
    梯並沒有轉身…」（原審卷(一)第一○五頁、第一○六頁），
    證人吳志雄於九十六年十二月二十二日原審審理時亦證稱：
    「…看到盧先生自他的樓層下來到出來的畫面。上樓下樓的
    畫面都有拍到，至於先上樓或先下樓我忘了…（你印象當時
    畫面上有無顯示當天的時間？）調閱時都可以看得到時間，
    當時我印象是八、九點時間的時段…（你還有無印象你當時
    看何時段才看到盧先生？）陳長斌有跟我說一段時間，我按
    時間調出來看，陳長斌叫我看八月十日的時間，我自該天凌
    晨看到隔到隔天凌晨…我沒有什麼印象，一般只有照上半身
    …有二個畫面，一個在電梯裏面，一個電梯到大門的出口間
    …」（原審卷(一)第一○九頁、第一一○頁、第一一一頁）等
    語，其等所述不僅有互有出入，且依證人陳長斌、吳志雄表
    示，所調取之監視錄影時間係九十六年八月十日凌晨至翌日
    凌晨，證人陳長斌證稱僅看到一次畫面，證人吳志雄則證稱
    在電梯裡面、電梯到大門口各看到一次畫面，顯然與被告供
    稱九十六年八月十日晚上八時許，自父母親家用餐後返回住
    處社區跑步，至當晚九時回屋內休息，依理同一監視鏡頭拍
    攝處，應該看到被告出現在該地點二次畫面，如果被告當日
    有先進屋換衣服，再跑步，則同一監視鏡頭拍攝處，被告應
    該各出現三次畫面之情形有悖，由此可知，證人陳長斌、吳
    志雄之證詞是否真實，實令人存疑。再者，被告因涉嫌強盜
    案件，於九十六年八月二十三日下午六時五十分許，上址居
    所經航警局搜索，其並前往航警局調查製作筆錄，此已據被
    告供明在卷，並有自願受搜索同意書、內政部警政署航空警
    察局搜索扣押筆錄、扣押物品目錄表、扣押物品收據（同前
    偵查卷第五十一頁至第五十六頁）可稽，可知被告當時已知
    悉自己與汪紹忠共同涉犯強盜案件（九十六年十月二十九日
    訊問筆錄，原審卷(一)第十二頁），且據被告表示，九十六年
    八月二十三日晚間前往航警局製作筆錄返回住所後，即請該
    社區主委即陳長斌調九十六年八月十日晚間，其出現在社區
    之監視錄影畫面（九十六年十二月二十七日原審審判筆錄，
    原審卷(一)第一○八頁），由於該監視錄影畫面係證明被告未
    涉案之重要有利證據，衡諸常情，被告應會積極與社區主委
    接觸，以確保取得監視錄影，證明自己未涉案，惟依證人陳
    長斌所述，被告與其聯絡一次之後，未再與其聯絡（同前偵
    查卷第一○六頁），及被告所稱：「警員告訴我他們調取，
    所以我就沒有緊張的要保存該帶子…」（原審卷(一)第一○八
    頁）等語，輕忽該監視錄影帶之取得，均與常理有違。而且
    ，縱認證人陳長斌、吳志雄前揭所述被告於九十六年八月十
    日晚間有出現現在社區之監視錄影畫面之詞屬實，然觀諸被
    告所持前開門號，其於同日晚間九時十九分五十八秒之基地
    台位址在桃園縣桃園市○○路○段二十四之二十八號十二樓
    、桃園縣龜山鄉○○路○段九五六號八樓頂（詳如附表編號
    所示），與其居住之桃園縣龜山鄉○○○路二十七號十一
    樓該址，兩地相距不遠，即使被告曾於九十六年八月十日晚
    間八時許出入「陸光新村」，但核證人丁○○於九十七年五
    月二十一日原審審理時證稱：「…（車子開了多久停車？車
    子往哪個方向？）車子開了二十分鐘以上，車子往哪個方向
    我不清楚…買水…前座的那個人下車去買水…（方才提到瘦
    子有外出買水，時間有多長？）我不記得了，有一段時間，
    不是馬上去馬上回來…」（原審卷(二)第一一二二頁、第一二
    三頁、第一三○頁），則被告利用買水之空檔入出「陸光新
    村」，亦屬可能，殊無由以有無現身「陸光新村」否，謂被
    告實未參與本案，稽此難認證人汪紹忠前於九十六年八月二
    十九日警詢時及偵查中（同前偵查卷第二十二頁至第二十三
    頁、第九十九頁至第一○一頁），指證被告共犯攜帶兇器強
    盜及以不正方法由自動付款設備取得丁○○財物等情節，有
    何與事實不符之情形。
  (六)至於，
  (1)證人汪紹忠於九十六年八月十四日、同月二十四日警詢、九
    十六年八月十四日、同年十月九日偵查、原審及同年八月二
    十九日警詢開始時，稱係「小海」（或「阿海」）之成年男
    子與其共犯本件加重強盜、妨害自由、傷害、不正方法由自
    動付款設備取得丁○○財物，及其向被告借得000000
    0000行動電話門號於犯案期間使用，向盧慶鴻借得之0
    000000000，則交由「阿海」（或「小海」）使用
    （原審卷(一)第一○○頁）使用，並表示：「因為我被抓的時
    候，我女朋友也一起被抓，我的女友是大陸籍，警察威脅我
    說，我如不說實話，要把我女朋友列為被告…（…為何偵查
    時還說共犯就是丙○○？）我不敢講…丙○○弟弟跟我說有
    被警方借訊，警方…（拿）我寫的信給他看…我想這件事情
    跟丙○○的弟弟無關，為何會這樣，我會害怕…」（九十六
    年十二月二十七日原審審判筆錄，原審卷(一)第八十九頁、第
    九十頁）、「…因為丙○○欠我錢，我才指認他」（九十七
    年五月二十一日原審審判筆錄，原審卷(二)第一三五頁）等語
    。惟查，證人汪紹忠對於「小海」（或「阿海」）究係何
    人時，於警詢稱「…只知道『小海』是中等身材、一六○公
    分、黑皮膚、帶白色金邊鏡框眼鏡，其他真實姓名、地址、
    電話我不知道」（同前偵查卷第十六頁反面）、「（小海真
    實姓名？如何認識？）不知道」（同前偵查卷第九十三頁）
    、「小海，我只知道他三十餘歲，真實姓名不知道…是中部
    人…雲林那邊的，丙○○不認識阿海…」（九十六年十二月
    二十七日原審審判筆錄，原審卷(一)第九十頁、第九十二頁）
    、「（阿海究竟哪裡人？）我不曉得…我知道他不是北部人
    ，他講台語…」（九十七年五月二十一日原審審判筆錄，原
    審卷(二)第一五一頁）等，語焉不詳，實難採信，且其於九十
    六年十月九日於偵查時，就被告所犯強盜等罪，經以證人身
    分具結證稱：「我只能說在警詢中第二次，也就是借提去的
    筆錄是實在的（即九十六年八月二十九日），事實上有一些
    人情事故我需要考量，盧（被告）的父母對我很好，所以有
    些事情需要考量…」（九十六年十月九日偵查筆錄，同前偵
    查卷第八十一頁），於九十六年十二月二十七日原審審理時
    亦稱：「…我們（指證人汪昭忠與被告）從小一起長大，不
    可能因為這五十三萬就扯破臉…」（原審卷(一)第九十二頁）
    ，再參酌汪紹忠於九十六年八月十三日為警逮捕解送警局後
    ，撥打電話請求被告之弟弟盧慶鴻，轉告被告幫忙委任律師
    辯護，被告有幫汪紹忠委任律師之情，此已據被告、證人汪
    紹忠、盧慶鴻供述在卷（同前偵查卷第九頁、原審卷(一)第十
    二頁、九十七年十一月六日本院審判筆錄第九頁、原審卷(一)
    第九十一頁、原審卷(二)第五十一頁），由此可知，證人汪紹
    忠與被告及其家人關係甚密，並無何仇隙糾紛存在，亦不因
    金錢債務而翻臉相向，然其仍於九十六年八月二十九日警詢
    時及偵查中指證被告共犯本案，嗣於同年十月九日亦堅稱該
    次警、偵詢所述實在，有前述核與事實相符情事；證人汪
    紹忠係於九十六年八月十三日晚間十一時四十四分許為警逮
    捕，當日及翌日（十四日），在航空警察局製作筆錄後，（
    十四日）即移送台灣桃園地方法院檢察署檢察官偵訊，嗣於
    同年月二十四日，經航空警察局前往台灣桃園看守所詢問製
    作筆錄，於同年月二十九日，又經航空警察局借提至航空警
    察局製作筆錄，當日並經解送台灣桃園地方法院檢察署由檢
    察官訊問、及於同年十月九日檢察官提訊各情，有各該警詢
    筆錄、偵查筆錄（同前偵查卷第十四頁至第二十三頁、第八
    十頁、第八十四頁、第九十一頁至第九十五頁、第九十九頁
    至第一○二頁）可憑，證人汪紹忠於九十六年八月十三日、
    十四日、二十四日警詢，均係供述係「小海」與其共犯本件
    強盜案件，九十六年八月二十九日警詢，開始亦係指「小海
    」與其共犯本件強盜案件，經警員提示000000000
    0、0000000000行動電話門號通聯紀錄後，證人
    汪紹忠始供出，其所稱「小海」實係指被告（同前偵查卷第
    二十二頁反面、第二十三頁），於九十六年八月二十九日偵
    訊，檢察官問：「警察是用否有用威逼、利誘方式使你供述
    ？），證人汪紹忠回答：「沒有」（同前偵查卷第九十九頁
    ），當日證人汪紹忠經檢察官解除禁見（同前偵查卷第九十
    八頁），於九十六年十月九日偵訊時，證人汪紹忠則稱於犯
    本案前三、四天向被告借0000000000行動電話門
    號使用，在十二、十三日歸還等語，檢察官提示00000
    00000、0000000000行動電話門號通聯紀錄
    ，訊問二支門號為何互有發、受話紀錄時，證人汪紹忠無法
    回答，並表示時隔已久，經檢察官對其要求作測謊鑑定，證
    人汪紹忠則表示第二次借提製作之筆錄均是實在（同前偵查
    卷第八十一頁），未提到遭警脅迫一事，嗣於原審所提及，
    唯恐被告之弟弟遭受懷疑涉案，因而指被告涉案之說詞，亦
    難令人理解，於九十七年五月二十一日原審審理時則改稱「
    因為丙○○欠我錢，我才指認他」，非受警察脅迫而指認被
    告，顯然證人汪紹忠指稱係遭警脅迫才指認被告共犯本案之
    詞，並非真實；證人汪紹忠嗣改稱被告積欠其五十三萬元
    ，因而誣指被告共犯本案云云，然關於該五十三萬元欠款發
    生之原因，證人汪紹忠於九十六年十二月二十七日原審審理
    時稱：「…過完年後丙○○向我借的，那時候我賣房子，找
    了一個顏律師，是直接扣款，丙○○向我借了七十萬元，顏
    律師直接從屋款扣七十萬元，將餘款二十三萬多給我，後來
    丙○○有陸續還我一部分的錢，迄今欠我五十三萬元…」（
    原審卷(一)第九十頁），於九十七年五月二十一日原審審理時
    則稱：「…房子的一百三十萬元尾款，丙○○都給我一點、
    一點，後來又說本票蓋錯，要拿回去更正，後來我打電話給
    我們共同認識的顏律師，他說錢已經給丙○○了…」（原審
    卷(二)第一五五頁），前後所述完全不同，亦與被告於九十六
    年十月二十九日訊問程序時所陳：「…因為汪紹忠欠我妹妹
    五十多萬元，後來他賣房子我當中間人，所以我保留了五十
    三萬元下來，是否因此汪紹忠而挾怨報復…」（原審卷(一)第
    十三頁）及九十六年十二月二十七日原審審理時所稱：「汪
    紹忠賣房子…顏律師拿給我一百多萬元，我拿七十萬元，尾
    款是汪紹忠拿走的，汪紹忠也在場，後來我陸陸續續在六月
    至八月份還還了十七萬元…」（原審卷(一)第一○頁、第一○
    二頁）互有齟齬，而證人汪紹忠及被告經濟狀況均欠佳，此
    亦據被告及證人汪紹忠供明在卷（同前偵查卷第二十三頁、
    第八頁反面、原審卷(一)第一○一頁），因此對於彼此有無五
    十三萬元或一百三十萬元之大筆數額欠款債務存在、欠款來
    源及數額，理應印象深刻，會詳記在心，參以二人所述，前
    揭款項拿取之時間為九十六年年初，發生時間尚非久遠，惟
    二人對前揭款項之供述，竟有如此大之歧異，顯然二人所指
    五十三萬元之欠款根本不存在，是以證人汪紹忠事後更易其
    詞辯稱係與「小海」或「阿海」之成年男子共犯本案，係因
    該筆五十三萬元款項而與被告不合，遂指被告共犯本案，要
    屬迴護被告之詞，委不足採。如前所述，證人丁○○係於
    九十六年八月十日晚上七時四十五分許遭挾持上車後，至翌
    日（十一日）凌晨一時五十分許始脫困，惟由上述0000
    000000通聯記錄可知（同前偵查卷第三十九頁至第四
    十三頁），在丁○○遭持期間，前揭門號與被告之父親、妹
    妹盧宜瑩、女兒盧萱慈、女友乙○○、友人蔡維強持用之行
    動電話門號，有密集之通聯紀錄，其中與被告之父親、妹妹
    盧宜瑩、女兒盧萱慈、女友乙○○之通話時間，有六秒、三
    十三秒、一○五秒、四十三秒、六十六秒、八秒，甚至九十
    六年八月十一日凌晨二時四十三分四秒，藍健誠持用之00
    00000000發話至0000000000，雙方通話
    時間長達八十二秒（同前偵查卷第四十三頁），由於被告供
    稱汪紹忠不認識藍健誠（即藍堂）（九十六年八月二十四警
    詢筆錄，同前偵查卷第八頁反面）等語，證人乙○○證稱未
    曾與汪紹忠電話聯絡（九十七年二月二十日原審審判筆錄，
    原審卷(二)第四十二頁），可知0000000000行動電
    話門號九十六年八月十日零時六分三十八秒至九十六年八月
    十一日下午八時五十四秒之雙向通聯紀錄，均係被告與對方
    通話者之發話、受話紀錄，因此證人汪紹忠稱向被告借得0
    000000000行動電話門號於犯案期間使用等語，亦
    係迴護被告之詞，不足採信。
  (2)證人乙○○於偵查、原審及本院審理時雖稱：「（八月十日
    至十一日有無打電話給丙○○？）我幾乎會每天打電話給丙○○，但我從事服務業，上班時間要喝酒，喝醉後就不清楚
    有無打過…」（九十六年十月九日偵查筆錄，同前偵查卷第
    七十七頁、第七十八頁）、「警察有問我八月十日、十一日
    有無與丙○○聯絡，因為已經十幾天了，所以我不記得…」
    （九十七年二月二十二日原審審判筆錄，原審卷(二)第四十二
    頁）、「（提示九十六年度偵字第二二四一七號卷第四十一
    頁至第四十三頁，這份通聯紀錄，你是否看過？）好像沒有
    …警方問我的時候，離事發時間十幾天之前的事，我回答應
    該是吧，因為大部分我們每天都會通電話，警方這樣說，我
    就回答大概是吧…」（九十七年十一月六日本院審判筆錄第
    三頁、第四頁），惟依卷附之0000000000行動電
    話通聯紀錄，九十六年八月十日晚間九時十九分五十七秒、
    翌日凌晨二時三十五分五十七秒、三時十一分二十四秒、三
    時十六分十三秒，乙○○持用之0000000000行動
    電話門號，發話至0000000000行動電話門號，通
    話時間為六秒、十五秒、二十五秒及三十二秒，翌日（十一
    日）凌晨二時三十一分零五秒、二時三十一分四十七秒、二
    時三十三分四十八秒，0000000000行動電話門號
    ，發話至乙○○持用之0000000000行動電話門號
    ，通話時間零（同前偵查卷第三十九頁、第四十二頁、第四
    十三頁、第四十四頁），由於丁○○遭挾持之時間為九十六
    年八月十日晚間七時四十五分許至翌日凌晨一時四十九分許
    過後，如果此段時間，0000000000行動電話門號
    確係汪紹忠持用，衡諸常情，汪紹忠鮮少會在犯案過程中及
    犯案過後不久之時間，接聽不甚熟識之乙○○之來電，與之
    交談，甚至撥打電話與其聯絡，且0000000000行
    動電話門號九十六年八月十日晚上十一時十一分二十九秒至
    十一時四十三分十一秒間，與被告之父親、妹妹盧宜瑩、女
    兒盧萱慈持用之行動電話門號，有密集之通聯紀錄，通話時
    間為三十三秒、一○五秒、四十三秒、六十六秒、八秒，顯
    然非汪紹忠與其等之通話，是證人乙○○此部分之證詞，仍
    不足以證明證人丁○○遭挾持期間0000000000行
    動電話門號，非被告持用之有利證據。另證人乙○○於警詢
    時證稱九十六年八月十日晚間十一時五十八秒（通聯紀錄係
    五十七秒），翌日（十一日）凌晨二時三十一分四十七秒、
    三十三分四十八秒，與被告持用之0000000000之
    行動電話門號有通話等內容（同前偵查卷第二十七頁反面）
    ，經核卷附之通聯紀錄（同前偵查卷第三十九頁、第四十二
    頁、第四十三頁），九十六年八月十日晚間十一時五十七秒
    ，係0000000000發話至0000000000之
    通話紀錄，翌日凌晨二時三十一分四十七秒、三十三分四十
    八秒，0000000000發話至乙○○持用之0000
    000000，通話時間為零，證人乙○○就此部分證述固
    與事實不符，另證人洪美蘭雖迭於警詢時、偵查中及原審審
    理時證稱，其有於九十六年八月十一日凌晨二時三十三分四
    秒，持用0000000000行動電話門號撥打0000
    000000，與被告聯絡，請託被告購買宵夜部分（同前
    偵查卷第二十九頁反面、第七十七頁、原審卷(二)第四十六頁
    ），經核卷附之通聯紀錄（同前偵查卷第四十三頁），係0
    000000000發話至0000000000，通話時
    間零，亦與真實情形有別，而0000000000行動電
    話門號九十六年八月十日零時六分三十八秒至九十六年八月
    十一日下午八時五十四秒之雙向通聯紀錄，均係被告與對方
    通話者之發話、受話紀錄，已詳如前述，實難僅以證人乙○○所述些許瑕疵、及證人洪美蘭之證詞與事實不符，即得以
    認定證人丁○○遭人挾持期間，0000000000行動
    電話門號非被告持用與人聯絡，其未與汪紹忠共犯本案之有
    利證據。
  (3)證人丁○○對於在虎頭山公園說出第一銀行金融卡之密碼後
    ，關於汪紹忠返回住處更換沾染血跡之衣服，係被告駕車載
    汪紹忠返回住處，及汪紹忠更換好衣服，被告又駕車搭載汪
    紹忠及其前往虎頭山公園，更換矇住其雙眼、嘴巴之膠帶，
    並將其雙手綑綁在右前座椅背後，汪紹忠即自行下車攔搭計
    程車前往桃園機場第一航廈停車場，駕駛向京冠公司承租之
    ＹＹ－四○一○號自用小客車，前往提領款項（原審卷(二)第
    一二四頁、第一二五頁），與證人汪紹忠陳述經過時，未提
    及三人有一起再前往虎頭山公園，對丁○○更換矇住其雙眼
    、嘴巴之膠帶，並將丁○○雙手綑綁在右前座椅背後一事（
    同前偵查卷第十七頁、第九十三頁、第一百頁），由卷附之
    卷附之0000000000行動電話門號與000000
    0000行動電話門號之雙向通聯紀錄及基地台位置（同前
    偵查卷第四十六頁、第三十九頁），九十六年八月十日晚間
    九時三十三分至四十四分許，密集通話，基地台位址同在桃
    園縣桃園市○○路二六九號十二樓（頂），與證人汪紹忠位
    在同縣市○○路六五四號十樓之八居處近若比鄰，核與證人
    丁○○所述被告開車載汪紹忠返回住處更換衣服之情節相符
    ，並審酌汪紹忠下車自行前往提領款項時，係由被告駕車搭
    載丁○○，前往桃園縣桃園市某處藏匿及等候消息，為確保
    證人丁○○於被告獨自一人駕車時趁隙脫逃，證人丁○○所
    述又再返回虎頭山公園，更換矇住其雙眼、嘴巴之膠帶，並
    將其雙手綑綁在右前座椅背後等內容，較符合常理，是以證
    人丁○○所述較屬可採。另關於被告與汪紹忠二人強盜取得
    之財物，證人丁○○於九十七年五月二十一日原審審理時雖
    指稱：「…被盜領現金二十萬元、皮夾內的現金、銀戒、粉
    色的水晶手環、二張禮券及皮夾。當時他們把背包丟還給我
    …我在警詢中稱損失現金六、七千元，因為我沒有加上我當
    時在機場退稅的現金，而且我回去，我有查詢我的領錢紀錄
    ，我在之前領了一萬元，吃飯的錢頂多二、三千元，所以當
    時身上現金至少有八千元…」（原審卷(二)第一三一頁），惟
    證人汪紹忠於同日審判時則供稱：「…（對於被害人丁○○
    稱她被強盜的財物有扣案的皮夾、禮券、現金至少八千元、
    銀戒、粉色手環有何意見？）現金是七千元，我沒有看到戒
    指及手環，可能在她自己的車上…」（原審卷(二)第一五三頁
    ），由於證人汪紹忠於九十六年八月十三日晚上十一時四十
    四分許為警查獲時，警方前往其住處，僅尋獲證人丁○○之
    GUCCI 牌女用皮夾一個、新光三越商品禮券二張，未見有如
    證人丁○○所述銀戒、粉色水晶手環等物，是否如證人汪紹
    忠所稱係於強盜過程中遺落，不無可能，及證人丁○○前於
    警詢、偵查對遭強盜之現金或稱八千元（原審卷(一)一三四頁
    反面，或稱一萬餘元（同前偵查卷第一○八頁），前後有出
    入，依罪疑唯輕原則，本院認證人丁○○遭被告、汪紹忠共
    同強盜之財物，為上述皮夾一個、禮券二張（每張面額一百
    元）、現金約七千元、信用卡三張及金融卡一張。
  (4)被告於原審請求將警詢時以棉棒採集之唾液，做ＤＮＡ之比
    對鑑定，以證明其並未參與本案之犯罪云云。惟本件在共犯
    汪紹忠居所查獲沾染血跡之黃色及白色上衣（編號8.、9.）
    ，及在汪紹忠承租之車號ＹＹ－四○一○號自用小客車內採
    集之飲料瓶口棉棒、檳榔渣、口香糖（編號3.、4.、5.），
    經送內政部警政署刑事警察局為ＤＮＡ型別鑑定結果，黃色
    上衣採樣標示00000000處、白色上衣採樣標示00
    000000、00000000處血跡ＤＮＡ與證人人丁○○ＤＮＡ－ＳＴＲ型別相同，而在黃色上衣採樣標示00
    000000處血跡ＤＮＡ－ＳＴＲD型別為混合型，不排
    除混有共犯汪紹忠與證人丁○○ＤＮＡ之可能，另採自車號
    ＹＹ－四○一○號自用小客車飲料瓶口棉棒、檳榔渣、口香
    糖ＤＮＡ與共犯汪紹忠ＤＮＡ－ＳＴＲ型別相同，而編號6.
    口香糖、編號7.唾液棉棒，經抽取ＤＮＡ檢測，未檢出足資
    分析之ＳＴＲ型別等情，有該局刑事警察局九十六年八月三
    十日刑醫字第○九六○一二六六一二號鑑定書在卷可考（原
    審卷(二)第二二三頁），是本件並無可供比對ＤＮＡ－ＳＴＲ
    型別之證物，而無從送鑑定。另被告及辯護人於本院請求傳
    訊證人甲○○，證明被告於九十六年八月十一日下午二時許
    至當日晚間十一時、翌日凌晨零時，在甲○○家中打牌，並
    由此證明證人劉春煌係於九十六年八月十日，在被告居住之
    社區看見被告跑步。惟本案依上載各事證，事實已明，且證
    人丁○○係於九十六年八月十日晚間七時四十五分許，在桃
    園機場第一航廈停車場遭歹徒押至其所駕駛之車上後駛離現
    場及強盜財物，至翌日凌晨一時四十九分許過後，始經釋放
    一節，已詳如前述，證人劉春煌證稱其係於傍晚五、六時許
    ，在「陸光新村」看到被告，因此縱使證人劉春煌係於九十
    六年八月十日看見被告在「陸光社區」跑步，仍不足以證明
    被告未於九十六年八月十日晚間七時四十五分許，出現在桃
    園機場第一航廈停車場，與汪紹忠挾持、強盜證人丁○○，
    又證人劉春煌之證詞，有重大之瑕疵，亦詳如前述，是證人
    甲○○無傳訊調查之必要。
  (七)綜上所述，本件事證明確，被告所犯攜帶兇器強盜、傷害、
    妨害自由及以不正方法由自動付款設備取得他人之物等犯行
    ，均堪以認定，應予依法論科。
三、論罪科刑之依據：
  (一)按所謂兇器，其種類並無限制，凡客觀上足對人之生命、身
    體、安全構成威脅，具有危險性之兇器均屬之，且祇須作案
    時攜帶此種具有危險性之兇器為已足，並不以攜帶之初有行
    兇之意圖為必要；又刑法第三百二十一條第一項第六款之加
    重竊盜罪，係因犯罪場所而設之加重處罰規定，車站或埠頭
    為供旅客上下或聚集之地，當以車船停靠旅客上落停留及必
    經之地為限，而非泛指整個車站或埠頭地區而言（最高法院
    七十九年度台上字第五二五三號、六十二年度台上字第三五
    三九號判例資參照）。復按強盜罪之行為態樣包含強暴與脅
    迫，所謂「強暴」，係謂直接或間接對於人之身體施以暴力
    ，以壓制被害人之抗拒之狀態而言，「脅迫」則係指行為人
    以威嚇加之於被害人，使其精神上萌生恐懼之心理，以達到
    至使不能抗拒之程度；再犯強盜罪，於實施強暴行為之過程
    中，如別無傷害之故意，僅因拉扯致被害人受有傷害，乃施
    強暴之當然結果，固不另論傷害罪，然因強盜罪非以傷害人
    之身體為當然之手段，若具有傷害犯意且發生傷害之結果，
    自應另負傷害罪責；另刑法第三百三十九條之二第一項之以
    不正方法由自動付款設備取得他人之物罪，其所謂「不正方
    法」，係泛指一切不正當之方法而言，並不以施用詐術為限
    ，例如以強暴、脅迫、詐欺、竊盜或侵佔等方式取得他人之
    提款卡及密碼，再冒充本人由自動提款設備取得他人之物，
    或以偽造他人之提款卡由自動付款設備取得他人之物等等，
    均屬之，亦有最高法院九十四年度台上字第七○四一號、第
    四○二三號判決意旨可資參照。經查，共犯汪紹忠於九十六
    年八月十日，持以強盜之電擊棒一支，具有強烈電壓，在客
    觀上均足以危害他人生命、身體及安全構成威脅，自屬兇器
    無疑。又被告與汪紹忠於強盜證人丁○○財物當時，先將丁○○強行拉進車內，以膠帶矇住丁○○雙眼、嘴巴，復以繩
    索綑綁雙手，且於該段期間丁○○反抗呼救，汪紹忠續對丁○○揮拳及用雙手勒住其脖子，制止丁○○，致使丁○○因
    之已無任何抵抗能力，而達到至使不能抗拒之程度，由汪紹
    忠動手強取丁○○之皮包等財物，核屬強盜之強暴行為無誤
    ，同時亦該當於傷害、以非法方式剝奪他人行動自由之行為
    ，而證人丁○○於九十六年十月二十二日偵查時，已就被告
    犯行表示提起告訴在案（同前偵查卷第一○八頁），證人丁○○確因共犯汪紹忠傷害行為受有右眼外傷性眼瞼及眼周區
    之挫傷、結膜出血等傷害，已如前述，汪紹忠亦坦承有傷害
    證人丁○○情事（原審卷(二)第二五五頁），而傷害行為，非
    屬攜帶兇器強盜犯行之當然結果，起訴書犯罪事實欄亦已敘
    明就該部分傷害犯行，雖未於證據並所犯法條欄，記載係犯
    刑法第二百七十七條第一項之普通傷害罪，然此一部分應認
    業已起訴，本院自應予以審究。共犯汪紹忠持證人丁○○前
    開第一銀行金融卡領取款項時，乃先因強盜而取得該金融卡
    ，復強迫被害人丁○○告以密碼為何，前往第一銀行北桃分
    行、桃園分行之自動櫃員機，冒充為證人丁○○本人，而取
    得現金二十萬元，自屬以不正方法由自動付款設備取得他人
    之物行為無疑。
  (二)核被告上述所為，係犯刑法第三百三十條第一項、第三百二
    十一條第一項第三款攜帶兇器強盜罪、第三百零二條第一項
    剝奪他人行動自由罪、第二百七十七條第一項之普通傷害罪
    及第三百三十九條之二第一項以不正方法由自動付款設備取
    得他人之物罪，被告與汪紹忠強盜證人丁○○財物時，係在
    桃園機場第一航廈停車場，非屬航空器停靠旅客上落停留必
    經之地，自無構成刑法第三百二十一條第一項第六款之加重
    事由，檢察官認有刑法第三百二十一條第一項第六款之加重
    情節，容有誤認。(1)被告與汪紹忠係基於加重強盜之犯意，
    在桃園機場第一航廈停車場挾持證人丁○○至車內載往虎頭
    山公園等處，剝奪其行動自由，並於證人丁○○反抗時，對
    丁○○揮拳、以雙手勒住其脖子方式，施暴制止，而剝奪人
    行動自由為繼續犯，並於繼續犯行為實行中，傷害、強盜丁○○財物，三罪之犯罪行為、狀態，在時、空有局部重疊之
    關係，且犯罪目的單一，依一般社會通念，認應評價為一罪
    方符合刑罰公平原則，適度擴張一行為概念，認此情形為一
    行為觸犯數罪名之想像競合犯關係，方屬適當（最高法院九
    十七年度台上字第一八八○號判決參照），依刑法第五十五
    條規定從罪刑較重之加重強盜罪論處；起訴意旨對於被告與
    汪紹忠剝奪丁○○行動自由及傷害丁○○之事實，已於起訴
    書犯罪事實欄敘明，關於傷害犯行，認與加重強盜罪，犯意
    各別，行為互異，應分論併罰，尚有未洽，關於剝奪行動自
    由犯行，於論罪併所犯條欄，未記載犯刑法第三百零二條第
    一項之罪，原審則認剝奪行動自由行為，已為加重強盜罪之
    行為所吸收，未予論罪，惟因與已起訴判刑之加重強盜罪，
    具有想像競合犯之裁判上一罪關係，本院自得一併審理。(2)
    汪紹忠於九十六年八月十日晚間十一時三十分許至翌日（十
    一日）凌晨一時二十五分許，分次自第一銀行北桃園分行、
    桃園分行之自動櫃員機，以不正方法由自動付款設備取得現
    金二萬元、三萬元、三萬元、二萬元、三萬元、三萬元、三
    萬元、一萬元，合計取得證人丁○○之二十萬元行為，係於
    密切接近之時地為之，侵害同一法益，各行為之獨立性極為
    薄弱，且係出於同一犯意為之，依一般社會觀念，各舉動難
    以強行分開，應視為數個舉動之接續實施，合為包括之一行
    為予以評價，為接續犯。被告與汪紹忠就上述加重強盜罪、
    剝奪人行動自由罪，有犯意聯絡與行為分擔，就傷害、以不
    正方法由自動付款設備取得他人之物罪，有犯意聯絡，均為
    共同正犯。而被告所犯加重強盜罪與以不正方法由自動付款
    設備取得他人之物罪，犯意各別，行為互殊，則應予分論併
    罰。
四、關於以不正方法由自動付款設備取得他人之物部分，原審認
    被告此部分罪證明確，依刑法第二十八條、第三百三十九條
    之二第一項、刑法施行法第一條之一第一項、第二項，並審
    酌被告前於八十年間因違反懲治盜匪條例，經本院判處無期
    徒刑，嗣經最高法院上訴駁回確定，於九十三年五月二十日
    假釋付保護管束而出監，保護管束期間至一○三年五月十九
    日止，現仍在保護管束期間等情，此有本院被告前案紀錄表
    在卷足考，猶未思及前曾違反懲治盜匪條例之無期徒刑重罪
    ，漠視假釋勉為重新做人用意，竟再次犯下本案，素行惡劣
    ，其犯後飾詞卸責並多所否認犯行之犯後之態度，並兼衡證
    人丁○○所生損害、被告犯罪之目的、品行、智識程度等一
    切情狀，量處有期徒刑七月，扣案之NOKIA牌 行動電話一具
    （序號：00000－00000－00000號），係共
    犯汪紹忠所有，未扣案之0000000000行動電話門
    號卡一枚，係被告所有，均係被告與共犯汪紹忠犯以不正方
    法由自動付款設備取得他人之物罪所用之物，此有前開門號
    通聯紀錄可稽，均依刑法第三十八條第一項第二款規定宣告
    沒收，至0000000000行動電話門號卡，係盧慶鴻
    所有，未扣案之搭配0000000000行動電話門號卡
    使用之不詳行動電話一具（使用序號：00000－000
    00－00000號），查無積極證據足認係被告或共犯汪
    紹忠所有之物，均不予諭知宣告沒收。經核原審此部分認事
    用法，並無違誤，量刑部分，亦無畸輕畸重。被告上訴否認
    此部分犯行，並無理由，應予駁回
五、關於加重強盜、剝奪人行動自由、傷害犯行部分，原審判決
    認被告罪證明確，予以論罪科刑，固非無見。惟查，被告與
    汪紹忠係基於加重強盜之犯意，在桃園機場第一航廈停車場
    挾持證人丁○○至車內載往虎頭山等處，剝奪其行動自由，
    並於證人丁○○反抗時，對丁○○揮拳、以雙手勒住其脖子
    方式，施暴制止，而剝奪人行動自由為繼續犯，並於繼續犯
    行為實行中，傷害、強盜丁○○財物，三罪之犯罪行為、狀
    態，在時、空有局部重疊之關係，且犯罪目的單一，依一般
    社會通念，認應評價為一罪方符合刑罰公平原則，適度擴張
    一行為概念，認此情形為一行為觸犯數罪名之想像競合犯關
    係，方屬適當（最高法院九十七年度台上字第一八八○號判
    決參照），原審認傷害犯行，與加重強盜犯行，犯意各別，
    行為互異，應予分論併罰，剝奪人行動自由行為，已為加重
    強盜罪之行為所吸收，未予論罪，均有未洽。被告上訴否認
    此部分犯行，雖無理由，惟原判決此部分既有上述可議之處
    ，自應將原判決加重強盜、傷害及定應執行部分，均撤銷改
    判。本院審酌被告為圖一己私利，恣意在桃園機場國內外旅
    客往來密集之處，伺機尋找犯案對象，影響往來旅客安全嚴
    重，惡性甚深，又其前於八十年間因違反懲治盜匪條例，經
    本院判處無期徒刑，嗣經最高法院上訴駁回確定，於九十三
    年五月二十日假釋付保護管束而出監，保護管束期間至一○
    三年五月十九日止，現仍在保護管束期間等情，此有本院被
    告前案紀錄表一份在卷足考，猶未思及前曾違反懲治盜匪條
    例之無期徒刑重罪，竟再次犯下本案之重罪，素行惡劣，且
    於強盜過程中徒因己意毆打落單女子之證人丁○○，使其受
    有上述傷害外，併因之受有創傷後壓力症候群，而有緊張、
    焦慮、做惡夢、重複回想創傷事件、情緒起伏、不安全感、
    注意力變差、記憶力不佳，自九十六年八月二十七日開始至
    國泰綜合醫院門診追蹤至今等情，有國泰綜合醫院九十六年
    十一月二日診字第○○九六○一一一五五號診斷證明書在卷
    可參（原審卷(二)第二三一頁），對證人丁○○所生損害猶重
    ，復其犯後飾詞卸責並多所否認犯行之犯後之態度，並兼衡
    其犯罪之目的、品行、智識程度等一切情狀，量處有期徒刑
    十年二月；汪紹忠強盜案件扣案之電擊棒一支、手提包一只
    ，均係共犯汪紹忠所有，並以前開電擊棒、手提包供犯攜帶
    兇器強盜罪，依刑法第三十八條第一項第二款規定宣告沒收
    ，至未扣案被告犯加重強盜罪所用膠帶、繩索等物，業經共
    犯汪紹忠丟棄而已滅失，此據共犯汪紹忠於警詢時供述明確
    （同前偵查卷第十七頁反面），扣案之沾染證人丁○○血跡
    之黃色及白色上衣各一件、盜領款項時穿戴之藍色球帽一頂
    、橘色上衣一件、黑白色球鞋一雙等物，為物證性質，非屬
    本案犯罪所用之物，均不諭知宣告沒收；並與上訴駁回之以
    不正方法由自動付款設備取得他人之物罪所處有期徒刑七月
    部分，定應執行有期徒刑十年八月，扣案之NOKIA牌行動電
    話一具（序號：00000－00000－00000號）
    、電擊棒一支、手提包一只、未扣案之000000000
    0行動電話門號卡一枚，均諭知宣告沒收。
據上論斷，應依刑事訴訟法第三百六十八條、第三百六十九條第
一項前段、第三百六十四條、第二百九十九條第一項前段、刑法
第二十八條、第三百三十條第一項、第三百二十一條第一項第三
款、第二百七十七條第一項、第三百零二條第一項、第五十五條
、第五十一條第五款、第三十八條第一項第二款、刑法施行法第
一條之一第一項、第二項，判決如主文。
本案經檢察官繆卓然到庭執行職務。
中    華    民    國    97    年    11    月    27    日
                刑事第十三庭  審判長法  官   曾德水
                                    法  官   趙文卿
                                    法  官   林婷立
以上正本證明與原本無異。
加重強盜罪部分，如不服本判決，應於收受送達後10日內向本院
提出上訴書狀，其未敘述上訴之理由者並得於提起上訴後10日內
向本院補提理由書（均須按他造當事人之人數附繕本）「切勿逕
送上級法院」。
詐欺罪部分，不得上訴。
                                    書記官   王增華
中    華    民    國    97    年    12    月    17    日
附錄本判決論罪科刑法條：
刑法第三百二十一條第一項
犯竊盜罪而有左列情形之一者，處六月以上、五年以下有期徒刑
：
一、於夜間侵入住宅或有人居住之建築物、船艦或隱匿其內而犯
    之者。
二、毀越門扇、牆垣或其他安全設備而犯之者。
三、攜帶兇器而犯之者。
四、結夥三人以上而犯之者。
五、乘火災、水災或其他災害之際而犯之者。
六、在車站或埠頭而犯之者。
刑法第三百三十條第一項
犯強盜罪而有第三百二十一條第項各款情形之一者，處七年以上
有期徒刑。
中華民國刑法第三百零二條
（剝奪他人行動自由罪）
私行拘禁或以其他非法方法，剝奪人之行動自由者，處五年以下
有期徒刑、拘役或三百元以下罰金。
因而致人於死者，處無期徒刑或七年以上有期徒刑，致重傷者，
處三年以上十年以下有期徒刑。
第一項之未遂犯罰之。
中華民國刑法第二百七十七條
傷害人之身體或健康者，處三年以下有期徒刑、拘役或一千元以
下罰金。
犯前項之罪因而致人於死者，處無期徒刑或七年以上有期徒刑；
致重傷者，處三年以上十年以下有期徒刑。
刑法第三百三十九條之二第一項
意圖為自己或第三人不法之所有，以不正方法由自動付款設備取
得他人之物者，處三年以下有期徒刑、拘役或一萬元以下罰金。
┌────────────────────────────────┐
│附表：                                     97年度上訴字第3575號 │
├──┬──────┬──────┬───────────────┤
│編號│通話開始時間│發話／受話方│基地臺位址                    │
├──┼──────┼──────┼───────────────┤
│    │96年8 月10日│0000-000-000│（無）                        │
│  │晚間9 時19分├──────┼───────────────┤
│    │58秒（6 秒）│0000-000-000│桃園市○○路○段24之28號12樓   │
│    │            │            │龜山鄉○○路○段956號8樓頂     │
├──┼──────┼──────┼───────────────┤
│    │96年8 月10日│0000-000-000│（無）                        │
│  │晚間9 時33分├──────┼───────────────┤
│    │16秒（0 秒）│0000-000-000│桃園市○○路500號15樓         │
│    │            │            │桃園市○○路269號12樓         │
├──┼──────┼──────┼───────────────┤
│    │96年8 月10日│0000-000-000│桃園市○○路269號12樓頂       │
│  │晚間9 時33分├──────┼───────────────┤
│    │35秒（13秒）│0000-000-000│桃園市○○路269號12樓         │
├──┼──────┼──────┼───────────────┤
│    │96年8 月10日│0000-000-000│桃園市○○路269號12樓頂       │
│  │晚間9 時38分├──────┼───────────────┤
│    │23秒（14秒）│0000-000-000│桃園市○○路269號12樓         │
├──┼──────┼──────┼───────────────┤
│    │96年8 月10日│0000-000-000│桃園市○○路269號12樓         │
│  │晚間9 時40分├──────┼───────────────┤
│    │57秒（29秒）│0000-000-000│桃園市○○路269號12樓頂       │
├──┼──────┼──────┼───────────────┤
│    │96年8 月10日│0000-000-000│大園鄉○○○路18號            │
│  │晚間10時33分├──────┼───────────────┤
│    │3 秒（24秒）│0000-000-000│桃園市○○路○段24之28號12樓   │
├──┼──────┼──────┼───────────────┤
│    │96年8 月10日│0000-000-000│桃園市○○路○段24之28號12樓   │
│  │晚間10時49分├──────┼───────────────┤
│    │25秒（32秒）│0000-000-000│中壢市內定里下內壢44之1號     │
│    │            │            │中壢市水尾里63之1號           │
├──┼──────┼──────┼───────────────┤
│    │96年8 月10日│0000-000-000│中壢市○○路82號13樓          │
│  │晚間10時59分├──────┼───────────────┤
│    │32秒（14秒）│0000-000-000│桃園市○○路○段24之28號12樓   │
├──┼──────┼──────┼───────────────┤
│    │96年8 月10日│0000-000-000│桃園市○○路○段24之28號12樓   │
│  │晚間11時3 分├──────┼───────────────┤
│    │10秒（43秒）│0000-000-000│中壢市○○路82號13樓          │
│    │            │            │中壢市○○路56號3樓           │
├──┼──────┼──────┼───────────────┤
│    │96年8 月10日│0000-000-000│中壢市○○路326號             │
│  │晚間11時6 分├──────┼───────────────┤
│    │2 秒（45秒）│0000-000-000│桃園市○○路○段24之28號12樓   │
├──┼──────┼──────┼───────────────┤
│    │96年8 月10日│0000-000-000│桃園市○○街32號              │
│  │晚間11時44分│            │桃園市○○路203號10樓頂       │
│    │50秒（21秒）├──────┼───────────────┤
│    │            │0000-000-000│桃園市○○路○段24之28號12樓   │
├──┼──────┼──────┼───────────────┤
│    │96年8 月10日│0000-000-000│桃園市○○路203號10樓頂       │
│  │晚間11時57分├──────┼───────────────┤
│    │58秒（14秒）│0000-000-000│桃園市○○路○段24之28號12樓   │
├──┼──────┼──────┼───────────────┤
│    │96年8 月11日│0000-000-000│龜山鄉○○路○段956號2樓頂     │
│  │凌晨1 時16分├──────┼───────────────┤
│    │8 秒（0 秒）│0000-000-000│（無）                        │
├──┼──────┼──────┼───────────────┤
│    │96年8 月11日│0000-000-000│桃園市○○路269號12樓         │
│  │凌晨1 時32分│            │桃園市○○路108號5樓          │
│    │2 秒（0 秒）├──────┼───────────────┤
│    │            │0000-000-000│（無）                        │
├──┼──────┼──────┼───────────────┤
│    │96年8 月11日│0000-000-000│桃園市○○路203號10樓頂       │
│  │凌晨1 時32分├──────┼───────────────┤
│    │53秒（13秒）│0000-000-000│桃園市○○路108號5樓          │
├──┼──────┼──────┼───────────────┤
│    │96年8 月11日│0000-000-000│蘆竹鄉○○路○段376之1號12樓   │
│  │凌晨1 時37分├──────┼───────────────┤
│    │6 秒（11秒）│0000-000-000│桃園市○○路219號10樓         │
├──┼──────┼──────┼───────────────┤
│    │96年8 月11日│0000-000-000│龜山鄉○○○路1號             │
│  │凌晨1 時49分├──────┼───────────────┤
│    │53秒（37秒）│0000-000-000│龜山鄉○○段陳厝坑小段42之12樓│
│    │            │            │林口鄉○○○路○段20巷52號頂樓 │
├──┼──────┼──────┼───────────────┤
│    │96年8 月11日│0000-000-000│龜山鄉○○路○段956號8樓頂     │
│  │凌晨2 時31分│            │龜山鄉○○路5號12樓頂         │
│    │5 秒（0 秒）├──────┼───────────────┤
│    │            │0000-000-000│（無）                        │
├──┼──────┼──────┼───────────────┤
│    │96年8 月11日│0000-000-000│龜山鄉○○路5號12樓頂         │
│  │凌晨2 時31分├──────┼───────────────┤
│    │47秒（0 秒）│0000-000-000│（無）                        │
├──┼──────┼──────┼───────────────┤
│    │96年8 月11日│0000-000-000│龜山鄉○○路2號7樓頂          │
│  │凌晨2 時33分│            │龜山鄉○○路5號12樓頂         │
│    │4 秒（0 秒）├──────┼───────────────┤
│    │            │0000-000-000│（無）                        │
├──┼──────┼──────┼───────────────┤
│    │96年8 月11日│0000-000-000│龜山鄉○○路5號12樓頂         │
│  │凌晨2 時33分├──────┼───────────────┤
│    │48秒（0 秒）│0000-000-000│（無）                        │
├──┼──────┼──────┼───────────────┤
│    │96年8 月11日│0000-000-000│（無）                        │
│  │凌晨2 時35分├──────┼───────────────┤
│    │57秒（15秒）│0000-000-000│八德市○○○路50號3樓頂       │
│    │            │            │鶯歌鎮○○路○段60號5樓頂      │
├──┼──────┼──────┼───────────────┤
│    │96年8 月11日│0000-000-000│（無）                        │
│  │凌晨2 時44分├──────┼───────────────┤
│    │49秒（0 秒）│0000-000-000│（無）                        │
├──┼──────┼──────┼───────────────┤
│    │96年8 月11日│0000-000-000│桃園市○○街8號               │
│  │凌晨3 時11分│            │桃園市○○路5號16樓           │
│    │24秒（25秒）├──────┼───────────────┤
│    │            │0000-000-000│（無）                        │
├──┼──────┼──────┼───────────────┤
│    │96年8 月11日│0000-000-000│（無）                        │
│  │凌晨3 時16分├──────┼───────────────┤
│    │13秒（32秒）│0000-000-000│桃園市○○路853號7樓頂        │
├──┴──────┴──────┴───────────────┤
│備註：0000-000-000號使用人為汪紹忠、0000-000-000號使用人為丙○○│
│      0000-000-000號使用人為乙○○、0000-000-000號使用人為洪美蘭│
└────────────────────────────────┘


司法院資訊處製作；財團法人民間司法改革基金會備份。
